【裁判字號】    97,上易,2736
【裁判日期】    980506
【裁判案由】    妨害公務
【裁判全文】
臺灣高等法院刑事判決                97年度上易字第2736號
上  訴  人
即  被  告  乙○○
上列上訴人即被告因妨害公務案件，不服臺灣臺北地方法院97年
度易字第2414號，中華民國97年9月26日第一審判決（聲請簡易
判決處刑案號：臺灣臺北地方法院檢察署97年度偵字第14081號
），提起上訴，本院判決如下：
    主  文
上訴駁回。
    事實及理由
一、本案經本院審理結果，認第一審以上訴人即被告乙○○於公
    務員依法執行職務時，當場侮辱，判處拘役十五日，並諭知
    如易科罰金，以新臺幣一千元折算一日；又對於公務員依法
    執行職務時，施強暴，判處拘役二十五日，並諭知如易科罰
    金，以新臺幣一千元折算一日。上開二罪並定其應執行刑為
    拘役三十日，並諭知如易科罰金，以新臺幣一千元折算一日
    ，其認事用法及量刑均無不當，應予維持，並引用第一審判
    決書記載之事實、證據及理由（如附件）。
二、被告上訴意旨略以：伊未對執行職務之警員，口出穢語，亦
    無對警員為施暴行為，且伊當時被兩名警員打得更慘，警員
    所受之傷勢是被手拷反彈所擊傷，非伊毆打所致云云。經查
    ，原判決認定被告基於侮辱之犯意，以「他媽的」之穢語，
    對於依法執行公務之甲○○警員當場侮辱，經甲○○警員制
    止，並欲上手銬帶回警察局處理，詎被告明知甲○○警員係
    依法執行公務，竟另基於妨害公務之犯意，以出拳毆打甲○
    ○警員臉部之方式施強暴，致甲○○警員受有左臉擦傷（五
    ×三公分）之傷害（被告對甲○○警員所涉公然侮辱及普通
    傷害部分均未據告訴）等事實，係以被告於原審審理時對上
    開事實坦承不諱，核與證人即警員甲○○證述之情節相符，
    且有證人出具之職務報告、臺北市政府警察局保安大隊第一
    中隊勤務人員番號對照表、勤務表、聯合醫院和平院區診斷
    證明書及甲○○警員受傷照片附卷可稽，業據原判決詳為說
    明其認定所憑之依據及得心證之理由。且被告於本件時地，
    確有對於依法執行公務之甲○○警員，以「他媽的」穢語，
    予以當場侮辱，嗣另對於依法執行公務之甲○○警員，出拳
    毆打甲○○警員臉部之方式施予強暴，至於被告臉部及腳部
    之挫傷，係在逮捕被告之過程中，因被告激烈抗拒掙扎，警
    員在壓制被告時所致等情，分據證人甲○○、蘇賢德、洪世
    杰等警員於本院審理時證述明確。綜上，本件事證至臻明確
    ，被告上訴意旨，猶以前開辯解，否認犯罪，為無理由，應
    予駁回。又被告於本院言詞辯論終結後，再具狀請求傳喚證
    人呂嘉宏，惟本院認本件事證已明，核無傳喚之必要，附此
    敘明。
三、被告經合法傳喚，無正當理由不到庭，爰不待其陳述逕行判
    決。
據上論斷，應依刑事訴訟法第三百七十三條、第三百六十八條、
第三百七十一條，判決如主文。
本案經檢察官侯寬仁到庭執行職務。
中    華    民    國    98    年    5     月    6     日
                  刑事第二十一庭審判長法  官  蘇隆惠
                                      法  官  許永煌
                                      法  官  曾家貽
以上正本證明與原本無異。
不得上訴。
                                      書記官  任正人
中    華    民    國    98    年    5    月    12     日


司法院資訊處製作；財團法人民間司法改革基金會備份。
